---
title: "Lab 6"
author: "William"
date: "26 de agosto de 2018"
output: 
  html_document:
    toc: True
    theme: united
---

```{r setup, include=FALSE}
knitr::opts_chunk$set(echo = TRUE)

# source("https://gist.githubusercontent.com/wpeixoto/d70186dec27fd06937e672e73d6e3467/raw/8a4afb35b74fa492a371c16e98dd3131d28521bd/simple_lm_predict.R")

simple_predict = function(model, newdata) {
  if (class(model) != 'lm') {
    warning("O objeto passado não é um modelo linear")
  }
  resp = model$coefficients[1] + model$coefficients[2]*newdata
  names(resp) = newdata
  return(resp)
}

```

## Exercícios

Para os exercícios a seguir: 

1. efetue a regressão linear; 
2. encontre os coeficientes de regressão; 
3. plote o gráfico de dispersão e a reta de regressão; 
4. plote o histograma dos resíduos; 
5. plote o gráfico dos resíduos em função do preditor; 
6. determine o valor esperado para os preditores especificados; e 
7. utilize a função summary para verificar o valor de R².

### Andamento

Item                |  Cars | $O_3 \times$ Rad | $O_3 \times$ Wind | Eleições | Bandas
--------------------|-------|------------|----------|--------
1  Regressão        |  Ok   | Ok | - | -| -  
2  Coeficientes     |  Ok   | Ok | - | - | - 
3  Dispersão e reta |  Ok   | Ok | - | - | - 
4  Hist. resíduos   |  Ok   | Ok | - | - | - 
5  Resíduos x $x$   |  Ok   | <span style="color:red">Ok</span> | - | - | - 
6  Valores          |  Ok   | Ok | - | - | - 
7  summary -> R²    |  Ok   | Ok | - | - | - 

## Exercício 1 - cars

O conjunto de dados cars , do pacote datasets , registra a distância ( distance ) percorrida até a parada total de um determinado carro e a velocidade ( speed ) em que o freio foi pressionado. Qual o valor esperado da distância frenagem para as velocidades (mph): 5, 10, 14, 23 e 30.

```{r cars, echo=FALSE}
cars_fit = lm(dist ~ speed, data=cars)
cars_values = c(5, 10, 14, 23, 3)

plot(cars$speed, cars$dist)
abline(cars_fit)
```

Os coeficientes são: $\beta_0$ == `r cars_fit$coefficients[1]` e $\beta_1$ == `r cars_fit$coefficients[2]` e os valores previstos estão na tabela abaixo:

```{r Car perdicted values, echo=FALSE}
print(simple_predict(cars_fit, cars_values))
```
### Análise dos resíduos

```{r Cars residuals, echo=FALSE}
hist(cars_fit$residuals, main = "Resíduos de lm(dist ~ speed, cars)")
plot(x=cars$speed, y=cars_fit$residuals)
abline(0,0)
cars_summ = summary(cars_fit)
print(cars_summ)
```

O valor de $R^2$ é `r cars_summ$r.squared` e o $R^2$ ajustado é `r cars_summ$adj.r.squared`, o que pode ser interpretado como sendo a velocidade no momento da frenagem responsável por explicar `r cars_summ$adj.r.squared * 100`% da distância percorrida após esse ato.

## Exercício 2 - `airquality`

Verifique, por meio da regressão linear, a variação da *concentração de Ozônio* em função da *radiação solar*. **Estime** a concentração de Ozônio esperada para os seguintes níveis de radiação (lang): 10, 100, 200, 300.

Verifique, também, a variação da **concentração de Ozônio** em função da **velocidade do vento**. Estime a concentração de Ozônio esperada para as seguintes velocidades do vento (mph): 1.5, 3.7, 10, 15.3, 22

```{r airquality, echo=FALSE}
# airquality = airquality[!is.na(airquality)]
airquality_S = airquality[complete.cases(airquality),]
ozone_solar_fit = lm(airquality$Ozone ~ airquality$Solar.R)
ozone_solar_values = c(10, 100, 200, 300)
```

### Ozônio em função da radiação solar

Os coeficientes são: $\beta_0$ == `r ozone_solar_fit$coefficients[1]` e $\beta_1$ == `r ozone_solar_fit$coefficients[2]` e os valores previstos estão na tabela abaixo:

```{r Ozone solar values, echo=FALSE}
print(simple_predict(ozone_solar_fit, ozone_solar_values))
airq_S = airquality
plot(airquality$Solar.R, airquality$Ozone, main="Radiação solar x Ozônio")
abline(ozone_solar_fit)
```

#### Análise dos resíduos
```{r solar residuals}
hist(ozone_solar_fit$residuals)
plot(x=airquality_S$Solar.R, y=ozone_solar_fit$residuals)
abline(0,0)
ozone_solar_fit_summary = summary(ozone_solar_fit)
```

O valor de $R^2$ é `r ozone_solar_fit_summary$r.squared` e o $R^2$ ajustado é `r ozone_solar_fit_summary$adj.r.squared`, o que pode ser interpretado como sendo a radiação solar responsável por explicar `r ozone_solar_fit_summary$adj.r.squared * 100`% da concenração de Ozônio. Contudo, o gráfico de dispersão dos resíduos em função do preditor levanta a suspeita de falta de homocedasticidade, o que compromete o uso de um modelo linear nesse caso.

### Ozônio em função da velocidade do vento
```{r wind}
airquality_S = airquality[complete.cases(airquality),]
ozone_wind_fit = lm(airquality_S$Ozone ~ airquality_S$Wind)
ozone_wind_values = c(1.5, 3.7, 10, 15.3, 22)

print("Previsão de valores ausentes")
print(simple_predict(ozone_wind_fit, ozone_wind_values))
# airq_S = airquality
plot(airquality_S$Wind, airquality_S$Ozone, main="Vento x Ozônio")
abline(ozone_wind_fit)
```

#### Análise de resíduos

```{r wind residuals}
hist(ozone_wind_fit$residuals)
plot(x=airquality_S$Wind, y=ozone_wind_fit$residuals)
abline(0,0)
ozone_wind_fit_summary = summary(ozone_wind_fit)

```

O valor de $R^2$ é `r ozone_wind_fit_summary$r.squared` e o $R^2$ ajustado é `r ozone_wind_fit_summary$adj.r.squared`, o que pode ser interpretado como sendo a velocidade do vento responsável por explicar `r ozone_wind_fit_summary$adj.r.squared * 100`% da concenração de Ozônio. Contudo, o gráfico de dispersão dos resíduos em função do preditor levanta a suspeita de falta de homocedasticidade, o que compromete o uso de um modelo linear nesse caso.

## Exercício 3 - Eleições

```{r eleicoes}
```

## Exercício 4 - Bandas de confiança e de predição